# 可控制的代保管存货

提问人：rrdong 时间：2021-04-28 20:33:06
求助~
公司A提供产线管理服务，在与甲方签合同时，双方约定甲方的一批备件交由公司A管理和使用，在项目结束后，公司A需归还甲方相同数量的备件。由于这批备件在服务提供过程中实质上有公司A控制，且对其的使用可以使经济利益流入公司A，交接清单中备件的金额有双方技术人员参考采购价及成新度共同确认，备件金额可计量，那么这批备件是否可以确认为公司A的资产？如果可以确认为资产（假如确认为固定资产），固定资产因折旧而导致净值不断下降，如果负债金额不变，会使得在合同结束按原数量交还资产时，负债与资产净值的差在当年利润表体现为收益，这样的处理是否合理？如果换个角度，确认的负债其实是不用历史成本计量的，实际的负债金额应该等于固定资产的净值，那么要确认的负债是以公允价值计量的金融负债吗？
有小伙伴有经验或者见解可以分享吗？

回答人：chenyiwei
1 、如果公司A对该批备件具有完全的控制权，例如可以任意调配，不仅仅为该特定甲方服务，还可以用于其他有类似需求的甲方，则可以认为满足控制权的条件，应将接受的备件确认为一项资产。同时初始确认一项等额的负债。
2 、一般此类合同会约定在合作期结束后需归还甲方相同数量、相同成新率的备件，因此不大可能是原件返还。该项负债的价值应反映相同数量、相同成新率的备件在资产负债表日时点上的重置成本。重置成本的变动导致的影响列入当期营业成本。